ACORDAO-COMPLETO-2368050

ACÓRDÃO DE RELAÇÃO

ACÓRDÃO DE RELAÇÃO 8170/2019 ATA 29/2019 - PRIMEIRA CÂMARA

Acórdão 8170/2019-TCU-Primeira Câmara
Os Ministros do Tribunal de Contas da União, reunidos em Sessão de Primeira Câmara, ACORDAM, por unanimidade, com fundamento nos arts. 1º, inciso I, 16, inciso I, e 17 da Lei 8.443/92, c/c os arts. 1º, inciso I, e 143, inciso I, "a", do Regimento Interno, em julgar as contas a seguir relacionadas regulares e dar quitação plena aos responsáveis, fazendo-se a seguinte determinação e adotando-se as seguintes medidas sugeridas nos pareceres emitidos nos autos.
1. Processo TC-Processo 027.357/2018-0 (PRESTAÇÃO DE CONTAS - Exercício: 2017) 
	1.1. Responsáveis: Alexandra Lorandi Macedo (XXX.169.650-XX) ; Ana Karin Nunes (XXX.257.440-XX) ; Ana Paula Matei (XXX.017.070-XX) ; Andre Iribure Rodrigues (XXX.614.040-XX) ; Andrea Pinto Loguercio (XXX.532.070-XX) ; Andrea dos Santos Benites (XXX.500.170-XX) ; Anelise Linera Lutt (XXX.850.840-XX) ; Angela Roulim Stainki (XXX.007.540-XX) ; Ania Chala (XXX.538.900-XX) ; Arao da Silva Moraes (XXX.320.070-XX) ; Bruno Cassel Neto (XXX.727.300-XX) ; Celso Giannetti Loureiro Chaves (XXX.587.800-XX) ; Claudia Medianeira Cruz Rodrigues (XXX.147.090-XX) ; Cláudia Porcellis Aristimunha (XXX.013.800-XX) ; Cristiane da Silva Duarte (XXX.478.940-XX) ; Denise Fagundes Jardim (XXX.856.400-XX) ; Edilson Amaral Nabarro (XXX.175.300-XX) ; Edina Maria da Rocha Ferreira (XXX.115.000-XX) ; Edy Isaías Júnior (XXX.093.900-XX) ; Elmo Pellim Muller (XXX.898.260-XX) ; Elton Luis Bernardi Campanaro (XXX.237.930-XX) ; Emilse Maria Agostini Martini (XXX.806.990-XX) ; Fernanda Brasil Mendes (XXX.235.110-XX) ; Hélio Henkin (XXX.065.580-XX) ; Jane Fraga Tutikian (XXX.583.280-XX) ; Jordario Reck Behenck (XXX.821.450-XX) ; Jose Luis Duarte Ribeiro (XXX.000.010-XX) ; Jose Vanderlei Ferreira (XXX.685.510-XX) ; Karen Bruck de Freitas (XXX.635.500-XX) ; Lara Veiras Collares (XXX.412.620-XX) ; Laura Wunsch (XXX.672.850-XX) ; Lizangela Guerra (XXX.915.280-XX) ; Lovois de Andrade Miguel (XXX.049.920-XX) ; Luis Roberto da Silva Macedo (XXX.092.980-XX) ; Luis da Cunha Lamb (XXX.504.140-XX) ; Marcelo Soares Machado (XXX.668.660-XX) ; Marcia Maria Mattos Langeloh (XXX.318.100-XX) ; Mauricio Viegas da Silva (XXX.246.530-XX) ; Nicolas Bruno Maillard (XXX.881.110-XX) ; Philippe Olivier Alexandre Navaux (XXX.480.120-XX) ; Ricardo Demetrio de Souza Petersen (XXX.301.390-XX) ; Rita de Cassia dos Santos Camisolao (XXX.958.810-XX) ; Rui Vicente Oppermann (XXX.516.100-XX) ; Sandra de Fatima Batista de Deus (XXX.384.860-XX) ; Suzi Alves Camey (XXX.229.778-XX) ; Vania Cristina Santos Pereira (XXX.794.660-XX) ; Vladimir Pinheiro do Nascimento (XXX.357.410-XX) 
	1.2. Órgão/Entidade: Universidade Federal do Rio Grande do Sul (UFRGS) 
	1.3. Relator: Ministro Walton Alencar Rodrigues
	1.4. Representante do Ministério Público: Procurador Rodrigo Medeiros de Lima
	1.5. Unidade Técnica: Secretaria de Controle Externo da Educação (SecexEduc) .
	1.6. Representação legal: 
	1.7. Determinar ao órgão de controle interno que, no prazo de 30 (trinta) dias, a contar da ciência desta deliberação, informe ao Tribunal de Contas da União acerca dos encaminhamentos e providências adotados em vista das ocorrências relativas a inconsistências no pagamento da vantagem do art. 192, inciso II da Lei 8.112/1990, uma vez que, quando da emissão do Relatório de Auditoria Anual de Contas, ainda havia prazo para a apresentação de manifestação/esclarecimento por parte dos gestores da Universidade Federal do Rio Grande do Sul (UFRGS) , conforme expresso à peça 7, p. 5;
	1.8. Medidas:
	1.8.1. dar ciência à UFRGS de que a vantagem prevista no art. 192, inciso II, da Lei 8.112/1990, deve ser calculada pela diferença entre os vencimentos de classe, e não pela diferença das remunerações, a teor dos Acórdão 3855/2019-TCU-Primeira Câmara (Ministro Benjamin Zymler) ; 2.638/2015-Plenário e 6.298/2014-1ª Câmara (ambos relatados pelo Ministro Bruno Dantas) ; 176/2012-Plenário (Ministro José Múcio Monteiro) ; e 1.594/2010-2ª Câmara (Ministro Aroldo Cedraz) , entre outros;
1.8.2. dar ciência desta deliberação à Universidade Federal do Rio Grande do Sul - UFRGS, destacando que esta decisão pode ser acessada por meio do endereço eletrônico www.tcu.gov.br/acordaos.

Primeira Câmara

Alexandra Lorandi Macedo (XXX.169.650-XX); Ana Karin Nunes (XXX.257.440-XX); Ana Paula Matei (XXX.017.070-XX); Andre Iribure Rodrigues (XXX.614.040-XX); Andrea Pinto Loguercio (XXX.532.070-XX); Andrea dos Santos Benites (XXX.500.170-XX); Anelise Linera Lutt (XXX.850.840-XX); Angela Roulim Stainki (XXX.007.540-XX); Ania Chala (XXX.538.900-XX); Arao da Silva Moraes (XXX.320.070-XX); Bruno Cassel Neto (XXX.727.300-XX); Celso Giannetti Loureiro Chaves (XXX.587.800-XX); Claudia Medianeira Cruz Rodrigues (XXX.147.090-XX); Cláudia Porcellis Aristimunha (XXX.013.800-XX); Cristiane da Silva Duarte (XXX.478.940-XX); Denise Fagundes Jardim (XXX.856.400-XX); Edilson Amaral Nabarro (XXX.175.300-XX); Edina Maria da Rocha Ferreira (XXX.115.000-XX); Edy Isaías Júnior (XXX.093.900-XX); Elmo Pellim Muller (XXX.898.260-XX); Elton Luis Bernardi Campanaro (XXX.237.930-XX); Emilse Maria Agostini Martini (XXX.806.990-XX); Fernanda Brasil Mendes (XXX.235.110-XX); Hélio Henkin (XXX.065.580-XX); Jane Fraga Tutikian (XXX.583.280-XX); Jordario Reck Behenck (XXX.821.450-XX); Jose Luis Duarte Ribeiro (XXX.000.010-XX); Jose Vanderlei Ferreira (XXX.685.510-XX); Karen Bruck de Freitas (XXX.635.500-XX); Lara Veiras Collares (XXX.412.620-XX); Laura Wunsch (XXX.672.850-XX); Lizangela Guerra (XXX.915.280-XX); Lovois de Andrade Miguel (XXX.049.920-XX); Luis Roberto da Silva Macedo (XXX.092.980-XX); Luis da Cunha Lamb (XXX.504.140-XX); Marcelo Soares Machado (XXX.668.660-XX); Marcia Maria Mattos Langeloh (XXX.318.100-XX); Mauricio Viegas da Silva (XXX.246.530-XX); Nicolas Bruno Maillard (XXX.881.110-XX); Philippe Olivier Alexandre Navaux (XXX.480.120-XX); Ricardo Demetrio de Souza Petersen (XXX.301.390-XX); Rita de Cassia dos Santos Camisolao (XXX.958.810-XX); Rui Vicente Oppermann (XXX.516.100-XX); Sandra de Fatima Batista de Deus (XXX.384.860-XX); Suzi Alves Camey (XXX.229.778-XX); Vania Cristina Santos Pereira (XXX.794.660-XX); Vladimir Pinheiro do Nascimento (XXX.357.410-XX)

ACORDAO-COMPLETO-2410723

Acórdão de Relação 5881/2020 - Primeira Câmara

Acórdão de Relação

WALTON ALENCAR RODRIGUES

Procurador Rodrigo Medeiros de Lima

PRESTAÇÃO DE CONTAS (PC)

Secretaria de Controle Externo da Educação (SecexEduc).